【裁判字號】    98,交訴,194
【裁判日期】    980831
【裁判案由】    肇事逃逸罪等
【裁判全文】
臺灣臺中地方法院刑事判決             98年度交訴字第194號
公  訴  人  臺灣臺中地方法院檢察署檢察官
被      告  甲○○
上列被告因肇事逃逸罪等案件，經檢察官提起公訴（98年度偵字
第10454號），本院因被告所犯非死刑、無期徒刑、最輕本刑為
三年以上有期徒刑之罪或高等法院管轄第一審案件，經被告就被
訴事實為有罪之陳述，裁定進行簡式審判程序，判決如下：
    主    文
甲○○犯不能安全駕駛動力交通工具罪，處有期徒刑貳月，如易
科罰金，以新臺幣壹仟元折算壹日；又犯肇事致人傷害逃逸罪，
處有期徒刑陸月，如易科罰金，以新臺幣壹仟元折算壹日。應執
行有期徒刑柒月，如易科罰金，以新臺幣壹仟元折算壹日。
    犯罪事實
一、甲○○於民國98年3月17日凌晨3時許起至上午6時許止，在
    臺中縣大里市○○路之某處卡拉OK店內，飲用啤酒，已達不
    能安全駕駛動力交通工具之程度，竟仍於同日上午6時許，
    駕駛其所有車號NT-9827號自用小客車上路欲返回住處。嗣
    於同日上午7時5分許，行經臺中市○區○○路1段126號前，
    本應注意車前狀況，而依當時之情形，並非不能注意，竟疏
    未注意有一輛逆向停放於路旁且右側車頭略突出於路面之車
    牌號碼B6-4698號自小客車（該車係石櫻芳所有，適時丙○○即石櫻芳之夫正開啟該車之左前車門及彎腰欲進入車內，
    丙○○之子乙○○及許仕明已分別坐在車內右後座及左後座
    ），且因酒後操控能力降低，致不慎撞擊該車之右前側，造
    成丙○○受有頭部外傷頭皮約1公分撕裂傷、左鎖骨骨折，
    乙○○受有左眼周圍挫傷等傷害（甲○○被訴過失傷害部分
    ，因丙○○、乙○○撤回告訴，業經本院為不受理判決）。
    詎甲○○肇事後，雖下車察看，但因見丙○○受有傷害，心
    生不安，竟未留在現場緊急救護，旋即駕駛其所有車號NT-9
    827號自用小客車逃逸，逃逸途中，復因疲累而將車停放於
    臺中市○區○○街46號前休息。適經民眾發現有異報警處理
    ，經警於同日上午9時42分許，在臺中市警察局第一分局公
    益派出所對甲○○施以呼氣酒精濃度測試，當場測得其呼氣
    酒精濃度達每公升0.98毫克。
二、案經臺中市警察局第一分局報告臺灣臺中地方法院檢察署檢
    察官偵查起訴。
    理    由
一、認定犯罪事實所憑之證據及理由﹕
    上開犯罪事實，業據被告甲○○坦承不諱，核與被害人丙○○、乙○○於警詢之指訴及證人許仕明於警詢之證述相符，
    並有道路交通事故現場圖、道路交通事故調查報告表(一)(二)、
    臺中市警察局汽車駕駛人酒後駕車生理協調平衡檢測紀錄卡
    、刑法第一百八十五條之三案件測試觀察紀錄表、酒精濃度
    檢測單各1紙、現場照片14張及中國醫藥大學附設醫院出具
    之診斷證明書2張在卷可憑，是被告之自白與事實相符。按
    參照德、美等國家之認定標準，在酒精呼氣濃度達每公升
    0.55毫克以上，就人體生理行為方面，會產生視覺反應遲鈍
    、影像不能集中，走路或講話可能發抖，動作笨拙等不良影
    響；就駕駛能力方面，亦會產生駕駛反應遲鈍，同時不能看
    清前方路況及車旁照後鏡等不良影響，在此情形下，其駕車
    肇事率為一般正常人之10倍。本件被告於事故後之呼氣酒精
    濃度達每公升0.98毫克，又因酒後駕車而發生交通事故，顯
    見被告已達不能安全駕駛動力交通工具之程度。綜上所述，
    本件事證明確，被告之犯行洵堪認定，應依法論科。
二、論罪科刑﹕
  (一)核被告所為，係犯刑法第185條之3之不能安全駕駛動力交通
    工具罪，及刑法第185條之4之肇事致人傷害逃逸罪。被告所
    犯上開2罪，犯意各別，行為互殊，應分論併罰。爰審酌被
    告經警查獲後之呼氣酒精濃度數值達每公升0.98毫克，被告
    酒後係駕駛車輛行駛於市區道路上，因酒後操控能力欠佳，
    而不慎撞擊被害人丙○○之妻石櫻芳所有之自小客車，並造
    成被害人丙○○、乙○○之上開傷害，且被告肇事後未能停
    留於現場，等候員警及救護車到場處理，反而駕車逕行駛離
    現場而逃逸，致使應受照護之人傷害擴大之風險增加；兼衡
    酌被告並無酒醉駕車或其他犯罪之前科，素行尚佳，及被告
    犯罪後坦承犯行，態度良好，並已與被害人丙○○、乙○○
    達成和解，有調解筆錄1份附卷可稽等一切情狀，分別量處
    如主文所示之刑，及各諭知易科罰金之折算標準，並定其應
    執行刑。
  (二)又刑法第41條第2項雖規定同條第1項易科罰金之規定，於數
    罪併罰其應執行之刑未逾6月者，亦適用之；亦即所定應執
    行之刑如已逾6月者，即不得易科罰金。惟98年6月19日作成
    之司法院大法官會議釋字第662號解釋明揭：「中華民國94
    年2月2日修正公布之現行刑法第41條第2項，關於數罪併罰
    ，數宣告刑均得易科罰金，而定應執行之刑逾6個月者，排
    除適用同條第1項得易科罰金之規定部分，與憲法第23條規
    定有違，並與本院釋字第366號解釋意旨不符，應自本解釋
    公布之日起失其效力」，故對於數罪併罰，數宣告刑均得易
    科罰金，而定應執行之刑超過6月之案件，依司法院釋字第
    366號、第662號解釋意旨，仍得易科罰金。本件被告所犯上
    開2罪所處之刑，原均得易科罰金，所定應執行之刑雖已逾
    有期徒刑6月，依上開解釋意旨，仍得易科罰金，爰併依刑
    法第41條第1項前段之規定諭知執行刑易科罰金之折算標準
    。
三、應適用之法條﹕
  (一)刑事訴訟法第273條之1第1項、第299條第1項前段、第310條
    之2、第454條。
  (二)刑法第185條之3、第185條之4、第41條第1項前段、第51條
    第5款。
  (三)刑法施行法第1條之1第1項。
本案經檢察官丁○○到庭執行職務。
如不服本判決，應於收受送達後10日內向本院提出上訴書狀（應
敘述具體理由並附繕本）。
中    華    民    國    98    年    8     月    31    日
                      交通法庭  法  官  戴嘉慧
上正本證明與原本無異。
告訴人或被害人對於判決如有不服具備理由請求檢察官上訴者，
其上訴期間之計算係以檢察官收受判決正本之日期為準。
                                書記官  劉晴芬
中    華    民    國    98    年    8     月    31    日
【附錄本案論罪科刑法條】
《中華民國刑法第185條之3》
服用毒品、麻醉藥品、酒類或其他相類之物，不能安全駕駛動力
交通工具而駕駛者，處1年以下有期徒刑、拘役或科或併科15萬
元以下罰金。
《中華民國刑法第185條之4》
駕駛動力交通工具肇事，致人死傷而逃逸者，處6月以上5年以下
有期徒刑。


司法院資訊處製作；財團法人民間司法改革基金會備份。
